---
title: "Incendios Forestales México 2022"
subtitle: "Semana 1: 2022| CONAFOR"
author: "Ariel Coto Tapia | @coto_tapia"
output: 
  flexdashboard::flex_dashboard:
    social: menu
    source_code: embed
---

```{r librerias}
library(flexdashboard)
library(sf)
library(raster)
library(tidyverse)
library(ggplot2)
library(ggthemes)
library(palmerpenguins)
theme_set(theme_bw(16))
library(gt)
library(readxl)
library(gtExtras)
library(svglite)
library(data.table)
library(tmap)
library(GGally)
```

Reporte semanal de los Incendios Forestales en México Semana 1


Realizaremos el reporte de los incendios forestales ocurridos en México, la base de datos fue proporcionada por CONAFOR, en específico del Departamento de Monitoreo y Estadística de Incendios 
Cabe recalcar que la estadística del año 2022 es de carácter preliminar, debido a que se tiene ocurrencia de incendios forestales durante todo el año, asimismo, los Centros Estatales de Manejo del Fuego actualmente se encuentran en proceso de integrar y validar dicha información teniendo las cifras definitivas en las primeras semanas de enero del 2023, por lo que los datos de los incendios pueden tener modificaciones a lo largo del año.



```{r data_incendios}

library(readxl)

Incendios <- read_excel("C:/Users/cotot/OneDrive/Desktop/LUZ DE NOCHE/Incendios.xlsx")

```


```{r}
semana_1<- Incendios %>%
  filter(Semana==1)
```

En este primer reporte analizaremos las posbiles causas que ocasionan los incendios, la zona (si se puede por desagregación municipal), duración, tamaño.

 
```{r}
library(tidyverse)
Datos_1<-semana_1 %>%
  group_by(ESTADO,) %>%
  summarize(incidencias=table(ESTADO))
  




Estados_mayor_incendios<-Datos_1[order(Datos_1$incidencias,decreasing=TRUE),] 
  




Area_afectada_x_estado<-semana_1 %>%
  group_by(ESTADO) %>%
  summarise(Hectareas_afectadas=sum(`Total ha`))

a<-c("Total",sum(Estados_mayor_incendios$incidencias),"sum(Area_afectada_x_estado$Hectareas_afectadas")


tabla1<-left_join(Estados_mayor_incendios,Area_afectada_x_estado,by="ESTADO")%>%
  rbind(a)


```

En la primer semana tenemos un total de 40 incendios, en el que 38 fueron combatidos y solo 2 fueron monitoreados. La Ciudad de México fue el estado con mayor número de incendios en la semana 1, con un total de 10 incendios, seguidos Hidalgo, Jalisco, Estado de México y Puebla con un total de 4 cada uno.


 
```{r}
remotes::install_github("jthomasmock/gtExtras")
library(gtExtras)
library(svglite)

```


```{r}
library(data.table)
entidades<-st_read("C:/Users/cotot/OneDrive/Desktop/LUZ DE NOCHE/1er_Entrega/Outputs/00ent.shp")


NOMGEO<-Estados_mayor_incendios$ESTADO

x<-Estados_mayor_incendios %>%
  mutate(NOMGEO)
#Asi se cabian observaciones específicas, estuvo dificil averiguar cómo ....
entidades[5, 3] <- "Coahuila"
entidades[30,3] <- "Veracruz"


data_primer_mapa<-left_join(entidades,x,by="NOMGEO")

data_primer_mapa_x<-data_primer_mapa %>%
  filter(!is.na(data_primer_mapa$incidencias))

remove(data_primer_mapa)

```




```{r}
municipios<-st_read("C:/Users/cotot/OneDrive/Desktop/LUZ DE NOCHE/1er_Entrega/Outputs/00mun.shp")


Datos_2<-semana_1 %>%
  group_by(Municipio,) %>%
  summarize(incidencias=table(Municipio))

Muns_mayor_incendios<-Datos_2[order(Datos_2$incidencias,decreasing = TRUE),]



NOMGEO<-Muns_mayor_incendios$Municipio

y<-Muns_mayor_incendios %>%
  mutate(NOMGEO)

data_segundo_mapa<-left_join(municipios,y,by="NOMGEO")

data_segundo_mapa_y<-data_segundo_mapa %>%
  filter(!is.na(data_segundo_mapa$incidencias))

remove(data_segundo_mapa)



```




```{r}
table(semana_1$`Posible Causa`)

Datos3<-semana_1 %>%
  group_by(`Posible Causa`,) %>%
  summarize(incidencias=table(`Posible Causa`))
  
```



```{r}
library(tmap)

class(Incendios$`Total ha`)
#Primero por estado


superfice_afect<-semana_1[order(semana_1$`Total ha`,decreasing = TRUE),] %>%
  filter(`Total ha`>0.01) %>%
  dplyr::select(ESTADO,Municipio,`Total ha`) %>%
  mutate(NOMGEO=Municipio) %>%
  rename(Total_hectarea=`Total ha`)



data_tercer_mapa<-left_join(municipios,superfice_afect,by="NOMGEO")# %>%
  # filter(!is.na(Total_hectarea))
  
```


Observamos que tenemos como la mayor causa las "Actividades ilícitas" con un total de 26 de 40 incendios en la semana 1.


```{r}

 final_2<- ggplot(Datos3, aes(x=`Posible Causa`, y=incidencias,
                            fill=incidencias,labels=Datos3$`Posible Causa`))+ 
   geom_bar(stat="identity") +
   labs(title="Posibles Causas de Incendios Forestales México",
        subtitle="Semana 1",
        caption=" @coto_tapia | Datasource: CONAFOR",
        x="Causas",y="Incidencias")+
   ylim(-50,50) +
   theme_fivethirtyeight() +
   
   theme(
     
     axis.text = element_blank(),
    axis.text.x = element_text(size=7.5,family="Arial Black",angle=0,
                               vjust = -2,hjust=-5),
legend.position = "none",
   )+

   
   coord_polar(start=0) 
 
 
 
 final_2
 


```














El tipo de vegetación afecta a áreas afectadas? i.e por la vegetación se puede quemar más área?

```{r}
Vegetacion<-semana_1%>%
   dplyr::select(`Tipo de Vegetación`)%>%
  mutate(Hectarea_afectada=semana_1$`Total ha`)%>%
  rename(Tipo_Vegetacion=`Tipo de Vegetación`)

```


```{r}
modelo_1<-lm(Hectarea_afectada~Tipo_Vegetacion,data = Vegetacion)
summary(modelo_1) # No hay significancia 
```

```{r}
library(GGally)
plot1 <- ggplot(data = Vegetacion, aes(Hectarea_afectada, modelo_1$residuals)) +
    geom_point() + geom_smooth(color = "firebrick") + geom_hline(yintercept = 0) +
    theme_bw()
plot1
#Relacion no lineal, el modelo no sirve por ahora
```

Relacion no lineal, el modelo no sirve por ahora


















# Resultados {data-icon=fa-ruler}

## 
### Incidencias y hectareas afectadas

```{r}
tabla1 %>% 
  gt() %>% 
  gt_theme_nytimes() %>%
  tab_header(title = "Estados reportados con incendios forestales",subtitle = "Semana 1 | 2022") %>%
 #  gt_highlight_rows(
    
    
   # bold_target_only = TRUE,
    #target_col = ESTADO) %>%
    
   gt_plt_bar_pct(column = Hectareas_afectadas, scaled = TRUE,fill="red") %>%
  cols_width(1~ px(125),
             1 ~ px(125))
```
 




##


### Incidencias por estado


```{r}
data_primer_mapa_x %>%
  # usamos el aesthetic fill para indicar la columna de casos
  ggplot(aes(fill = incidencias)) +
  # cambia el color y el grosor de las líneas
  geom_sf(colour = "grey75", size = 0.07) +
  # agrega títulos
  labs(title = "México: Incendios Forestales",
       subtitle = "Semana 1, 2022",
       caption = "Datos: CONAFOR") +
  # cambia el color de relleno y el título de la leyenda
  scale_fill_gradient("Total de incendios", high = "red", low = "white") +
  # retirar el fondo gris
  theme_bw()

```







### Incidencias por Municipio
```{r}

data_segundo_mapa_y %>%
  # usamos el aesthetic fill para indicar la columna de casos
  ggplot(aes(fill = incidencias)) +
  # cambia el color y el grosor de las líneas
  geom_sf(colour = "grey75", size = 0.07) +
  # agrega títulos
  labs(title = "México: Incendios Forestales",
       subtitle = "Semana 1, 2022",
       caption = "Datos: CONAFOR") +
  # cambia el color de relleno y el título de la leyenda
  scale_fill_gradient("Total de incendios", high = "red", low = "white") +
  # retirar el fondo gris
  theme_bw()
```

##


### Área afectada



```{r}
tm_shape(data_tercer_mapa) + 
  tm_polygons() + 
  tm_bubbles(size = "Total_hectarea", 
             alpha = 1, 
             col = "red",
             title.size = "Hectareas afectadas en México.
             Semana 1: 2022")



```

### Correlación


```{r}
Vegetacion$Tipo_Vegetacion<-as.factor(Vegetacion$Tipo_Vegetacion)
pairs(x=Vegetacion)
```






## 

### Hectarea afectada por tipo de vegetación {data-width=800}

```{r}
ggplot(data = Vegetacion, mapping=aes(x = Hectarea_afectada, y = Tipo_Vegetacion, color=Tipo_Vegetacion)) +
geom_boxplot() +
geom_jitter(width = 0.1) +
theme_bw() + theme(legend.position = "none")+
  labs(title = "Hectarea afectada por tipo de vegetación",x="Hectarea afectada",y="Tipo de Vegetación",
       subtitle = "Incendios Forestales: Semana_1 2022",caption = "@coto_tapia, Datos:CONAFOR")

 


```







# Data {data-icon=fa-database}

## {.tabset}






